en: liquid egg
ca: ou liquid
de: Flüssigei, flüssiges Ei
es: huevo liquido
fr: Œuf liquide
hr: tekuća jaja
it: uovo liquido
ja: 液卵
pl: masa jajowa, masa jajeczna

en: egg white, egg albumen, egg albumin
ar: بياض البيض
bg: яйчен белтък, белтък от кокоши яйца
bn: সাদা ডিম
ca: clara d'ou, clares d'ou, albumina d'ou
cs: bílek
da: æggehvide
de: Eiklar
el: ασπράδι αυγού
eo: ovoblanko
es: clara de huevo, albumina de huevo
eu: Zuringo
fa: سفیده تخم‌مرغ
fi: munanvalkuainen
fr: blanc d'œuf, blancs d'œufs, albumine d'œuf, blancs d'œuf, blanc d'oeuf, blancs d'oeufs, albumine d'oeuf, blancs d'oeuf, blanc d'œufs
gl: clara de ovo
hi: חלבון הביצה
hr: bjelanjak jajeta, bjelanjak jaja, bjelanjci
hu: tojásfehérje
id: putih telur
io: Albumeno
it: albume d'uovo, albume di uovo, albume d'uova, albume di uova, albumi d'uova, albumi di uova
ja: 卵白
kn: ಅಲ್ಬುಮೆನ್
ko: 흰자
li: eiwit
ms: putih telur
nb: eggehvite
nl: ei-eiwit, albumine
pl: białka jaj, białko jaja, białko jaj
pt: clara do ovo, clara de ovos
ru: белок
sh: bjelance
sl: jajčni beljak
su: bodas endog
sv: äggvita
th: ไข่ขาว
tr: Yumurta beyazı, Yumurta akı
uk: Яєчний білок
zh: 蛋白

en: chicken egg white
es: Clara de huevo de gallina
fi: kananmunan valkuainen, kananmunanvalkuainen
fr: Blanc d’œuf de poules
hr: kokošji bjelanjak
it: Albume d'uovo di gallina
nl: kippeneiwit, kippenei-eiwit
pl: albumina jaja kurzego

en: free range egg white
de: Eiweiß aus Freilandhaltung
hr: bjelanjak slobodnog uzgoja
it: albume d'uovo allevato all'aperto
nl: scharrelei-eiwit, vrije uitloopei-eiwit, vrije-uitloopei-eiwit, scharreleiwit

de: Hühnerei-Trockeneiweiß, Hühnereiklarpulver, Hühnereieiweißpulver, Hühnereiweißpulver, Hühnereiweisspulver, Hühnereiweiss-pulver, Hühnertrockeneieiweiß, Hühnertrockeneieiweiss, Hühnerei-Eiweisspulver, Hühnerei-Eiweißpulver, Hühnertrockeneiweiß, Hühnertrockeneiweiss, Hühnereitrockeneiweiß
fi: kananmunan valkuaisjauhe, kananmunanvalkuaisjauhe
nl: kippenei-eiwitpoeder

en: rehydrated egg white
bg: рехидратиран яйчен белтък
ca: clara d'ou rehidratada, clara d'ou en pols rehidratada
de: rehydratisiertes Eiklar
es: Clara de huevo rehidratada, clara de huevo en polvo rehidratada
fi: uudelleenhydratoitu munavalkuainen
fr: blanc d'œuf réhydraté, blanc d'oeuf réhydraté
hr: rehidrirani bjelanjak
it: albume reidratato
nl: gerehydrateerd eiwit
sv: rehydrerad äggvita

en: pasteurised egg white powder
de: pasteurisiertes Eiweißpulver
fi: pastöroitu munanvalkuaisjauhe
fr: blanc d'oeuf en poudre pasteurisé
hr: pasteriziranog bjelanjka u prahu
it: albume d'uovo pastorizzato in polvere
ru: продукты яичные, яичные-продукты

en: liquid egg white
bg: течен яйчен белтък
ca: clara d'ou liquida
de: Flüssiges Hühnereiklar
es: clara de huevo liquida
fi: Nestemäinen munavalkuainen
fr: blanc d’œuf liquide, blanc d’oeuf liquide
hr: bjelanjak tekući
it: Albume d'uovo liquido

fr: blanc d'œuf liquide pasteurisé, blanc d'oeuf liquide pasteurisé
nl: gepasteuriseerd vloeibaar eiwit
sv: pastöriserad äggvita i flytande form

en: egg protein, egg white protein
bg: яйчен протеин
ca: proteïna d'ou, proteïnes d'ou, proteïnes de l'ou
de: Ei-Eiweiß
es: proteína de huevo
fi: munaproteiini
fr: protéine d'œuf, protéine d'oeuf
hr: bjelančevina jaja
it: proteina dell'uovo, proteine dell'uovo
ja: 卵たん白
nl: ei-proteine

en: meringue
xx: merengue
ar: مرينج
bg: Целувка
bn: মেরিঙ্গু
br: Mereng
ca: merenga
cs: bezé
cy: Meráng
da: marengs
de: Baiser
el: Μαρέγκα
eo: meringo
es: Merengue
et: besee
eu: Merenge
fa: مرنگ
fi: marenki
ga: Meireang
he: מקצפת
hy: բեզե
id: Kue busa
io: Meringo
is: Marens
it: meringa
ja: メレンゲ
ka: ბეზე
kk: безе
ko: 머랭
lv: bezē
ml: മെറിംഗു
nb: marengs
nn: marengs
pl: Beza
pt: suspiro
ro: Bezea
ru: безе
sr: пуслице
sv: maräng
th: เมอแร็งก์
tr: Beze
uk: безе
vi: Bánh trứng đường
zh: 蛋白脆饼

en: egg yolk, eggs yolk
am: አስኳል
ar: مح
be: Жаўток
bg: жълтък, яйчен жълтък, яйчни жълтъци
bn: কুসুম
bs: Žumance
ca: rovell d'ou, gema d'ou
cs: žloutek, žloutky, vaječný žloutek, vaječné žloutky
cy: melynwy
da: æggeblomme, æggeblommer
de: Eigelb
el: κρόκος αυγού
eo: ovoflavo
es: yema de huevo
et: rebu
eu: Gorringo
fa: زرده تخم‌مرغ
fi: munankeltuainen
fr: jaune d'œuf, jaunes d'œuf, jaune d'œufs, jaunes d'œufs, jaune d'oeuf, jaunes d'oeuf, jaune d'oeufs, jaunes d'oeufs
fy: aaidjerre
ga: buíocán
gd: buidheagan
he: חלמון
hi: अंडे की ज़र्दी
hr: žumanjak, žumanjak jaja, žumanjci, iz bjelanjka
hu: tojássárgája
hy: Ռեբու
id: kuning telur
io: Vitelo
is: eggjarauður
it: tuorlo d'uovo, tuorlo d'uova, tuorlo, tuorli, tuorli d'uova, tuorlo di uova, tuorlo di uovo, tuorli di uova
ja: 卵黄
kn: ಮೊಟ್ಟೆಯ ಹಳದಿ ಲೋಳೆ
ko: 노른자
la: Vitellus
li: Eigael
lt: kiaušinio trynys
lv: olas dzeltenums
ms: Kuning telur
nb: eggeplomme
nl: eigeel
nn: eggeplomme
no: eggeplomme
pl: żółtko jaja, żółtka jaj, żółtko jaj, żółtko
pt: gema de ovo
ru: желток, яичный желток
sh: Žumanjak
sk: žĺtok
sr: жуманце
su: Endog kokonéngna
sv: Äggula
te: గుడ్డు యొక్క పచ్చసొన
th: ไข่แดง
tl: apyak
tr: Yumurta sarısı
uk: Жовток
zh: 蛋黃

en: free range egg yolk
de: Eigelb aus Freilandhaltung
fi: ulkomunankeltuainen
fr: Jaune d’œuf de poules élevées en liberté
hr: žumanjak jaja slobodnog uzgoja
it: tuorlo d'uovo di galline allevate a terra
nl: scharreleigeel, vrije-uitloopeigeel, vrije uitloop eigeel

en: chicken egg yolk
de: Hühnereieigelb, Hühnereigelb, Hühnerei-Eigelb
es: yema de huevo de pollo
fi: kananmunankeltuainen
fr: jaune d’œuf de poules
hr: kokošji žumanjak
it: Tuorlo d'uovo di gallina
nl: kippe-eigeel, kippenei-eigeel
pl: żółtko z jaja kurzego, żółtko jaja kurzego, żółtka jaj kurzych, żółtko jaj kurzych

en: chicken egg yolk powder, hen's egg yolk powder
de: Hühnereigelbpulver
fi: kananmunankeltuaisjauhe
fr: poudre de jaune d’œuf de poules
hr: kokošji žumanjak u prahu
it: Polvere di tuorlo d'uovo di gallina
pl: żółtko jaj kurzych w proszku

en: free range chicken egg yolk
bg: жълтък от пресни яйца от свободно отглеждани кокошки
da: æggeblomme fra fritgående høns
de: Hühnereigelb aus Freilandhaltung
es: yema de huevo de gallinas camperas
fi: ulkokanan munankeltuainen
fr: jaune d'œuf de poules élevées en plein air, jaunes d'œufs de poules élevées en plein air, jaune d'oeuf de poules élevées en plein air, jaunes d'oeufs de poules élevées en plein air, jaune d'oeuf issu d'oeufs de poules élevées en plein air, jaune d'oeuf issu de poules élevées en plein air
hr: žumanjak kokoši slobodnog uzgoja
it: tuorlo d'uovo di gallina allevata all'aperto
nb: eggeplomme fra frittgående høner
nl: Eigeel van vrije uitloop eieren, scharreleigeelpoeder, scharrelkippenei-eigeel, scharrelkippenei-eigeelpoeder
pl: żółtko jaja kurzego z chowu z wolnego wybiegu, żółtko jaja kurzego z chowu na wolnym wybiegu, żółtko z jaja kurzego z chowu na wolnym wybiegu, żółtko jaja w proszku z chowu na wolnym wybiegu
pt: gema de ovo de galinhas criadas ao ar livre
sv: äggula från frigående höns

en: pasteurised Free Range Egg Yolk
de: pasteurisiertes Eigelb (Freilandhaltung)
fr: jaune d'œufs de poules élevées en plein air pasteurisés, jaune d'oeufs de poules élevées en plein air pasteurisés
hr: pasterizirani žumanjak jaja slobodnog uzgoja
it: tuorlo d'uovo pastorizzato allevato all'aperto
nl: gepasteuriseerd eigeel van eieren van hennen met vrije uitloop

en: egg yolk powder, eggs yolk powder, powdered egg yolk
bg: яйчен жълтък на прах
ca: gema d'ou en pols
da: æggeblommepulver
de: Eigelbpulver
es: yema de huevo en polvo, polvo de yema de huevo
fi: munankeltuaisjauhe, keltuaisjauhe
fr: jaune d'œuf en poudre, jaunes d'œufs en poudre, poudre de jaunes d'œufs, jaune d'œufs en poudre, poudre de jaune d’œuf, jaune d'oeuf en poudre, jaunes d'oeufs en poudre, poudre de jaunes d'oeufs, jaune d'oeufs en poudre, poudre de jaune d’oeuf
hr: žumanjak u prahu
it: tuorli in polvere
lt: kiaušinio trynio milteliai, kiaušinio trynių milteliai
nl: eigeelpoeder
pl: żółtko jaja w proszku, żółtko jaj w proszku
pt: gemas de ovo em pó
sv: äggulepulver

en: eggs yolk powder from free range hens
it: tuorlo d'uovo in polvere da galline allevate all'aperto

en: pasteurised egg yolk, pasteurized egg yolk
bg: пастьоризиран яйчен жълтък, пастьоризирани яйчни жълтъци
da: pasteuriserede æggeblommer, past. æggeblommer
de: Pasteurisierter Eigelb Eier, pasteurisiertes Eigelb, pasteurisierter Eidotter, pasteurisierte Eimasse
es: yema de huevo pasteurizada, yemas de huevo pasteurizadas
fr: jaune d'œuf pasteurisé, jaune d'oeuf pasteurisé
hr: pasterizirani žumanjak
it: tuorlo d'uova pastorizzato, tuorlo d'uovo pastorizzato
pl: pasteryzowane żółtko jaja kurzego
pt: gema de ovo pasteurizado